【裁判字號】    97,審聲,145
【裁判日期】    970128
【裁判案由】    返還擔保金
【裁判全文】
臺灣高雄地方法院民事裁定             97年度審聲字第145號
聲  請  人  板信商業銀行股份有限公司
法定代理人  乙○○
相  對  人  甲○○
上列當事人間聲請返還擔保金事件，本院裁定如下：
  主  文
本院民國96年存字第1126號提存事件聲請人所提存之擔保金即中
央政府重大交通建設公債八十六年甲類第九期面額新臺幣伍拾萬
元貳張（號碼86Ａ00239C及86Ａ01110C號）及面額新臺幣壹佰萬
元壹張（號碼86Ａ03291D號），合計新臺幣貳佰萬元，准予返還
。
  理  由
一、按訴訟終結後，供擔保人證明已定20日以上之期間，催告受
    擔保利益人行使權利而未行使者，法院應依供擔保人之聲請
    ，以裁定命返還其提存物；此規定於其他依法令供訴訟上之
    擔保者準用之，民事訴訟法第104 條第1 項第3 款、第106
    條分別定有明文。所謂之「訴訟終結」，於因假扣押或假處
    分供擔保之場合，係指依假扣押所保全之請求提起之本案訴
    訟終結；如供擔保人未提起本案訴訟時，則指假扣押裁定及
    假扣押執行程序均不存在者而言（最高法院92年度台抗字第
    19號裁定參照）。
二、本件聲請人與相對人間請求清償債務事件，聲請人前依本院
    86年度裁全字第4372號民事裁定為擔保其對相對人財產之假
    扣押，嗣依本院95年度聲字第1679號民事裁定提供中央政府
    重大交通建設公債86年甲類第九期面額新臺幣（下同）500,
    000 元2 張（號碼86Ａ00239C及86Ａ01 110C 號）及面額
    1,000,000 元1 張（號碼86Ａ03291D號），合計2,000,000
    元為擔保金，並以本院96年度存字第1126號提存事件提存在
    案。
三、茲聲請人主張該假扣押事件，業經聲請人撤銷假扣押裁定及
    撤回假扣押執行而告終結，聲請人於訴訟終結後，已於96
    年11月20日以板橋前站郵局第357 號存證信函催告受擔保利
    益人即相對人於20日內行使權利，該存證信函已於同年月21
    日送達相對人，且相對人迄今仍未行使其權利，爰依上開規
    定聲請發還擔保金等語，並提出提存書、本院95年度裁全聲
    字第404 號民事裁定、民事裁定確定證明書、存證信函及掛
    號郵件收件回執等為證，復經本院依職權調閱本院96年度存
    字第1126號及86年度全字第4372號等卷宗查核屬實，依前開
    說明，本件假扣押執行程序業已終結，且相對人迄未行使權
    利之情事，亦經本院依職權查證明確，有本院民事紀錄科查
    詢表6 紙在卷可稽，從而聲請人聲請返還該擔保金，即屬有
    據，應予准許。
四、依民事訴訟法第104 條第1 項第3 款、第106 條前段，裁定
    如主文。
中    華    民    國    97    年    1     月    28    日
                  民事第二庭法  官  楊國祥
正本證明與原本無異。
如不服本裁定應於送達10日內向本院提出抗告狀，並繳納裁判費
新台幣1,000元。
中    華    民    國    97    年    1     月    28    日
                            書記官  王美玲


司法院資訊處製作；財團法人民間司法改革基金會備份。
